# 明股实债账务处理

提问人：mofei1227 时间：2021-07-01 23:33:07
你好，陈版主，请教一下，对于附条件的股权回购协议（控股股东收购小股东股权）如果回购协议中约定了回购股本及溢价，其实就是明股实债，那么，到期回购的金额应该挂哪个科目，以及金额是哪个（是股本还是股本+溢价）？谢谢！

回答人：chenyiwei
根据预计回购期限挂在长期应付款或者其他流动负债中，金额为届时应支付的回购款的折现值。